臺灣桃園地方法院民事判決　　　　　　　　　　　　九十三年度訴字第一二三七號
　　原　　　告　彰化商業銀行股份有限公司
　　法定代理人　乙○○
　　訴訟代理人　甲○○
　　　　　　　　丙○○
　　被　　　告　丁○○
　　　　　　　　戊○○
右當事人間請求清償債務事件，本院於民國九十三年十二月二日言詞辯論終結，判決
如左：
    主       文
被告應連帶給付原告新臺幣壹佰壹拾捌萬陸仟陸佰柒拾玖元及各如附表所示之利息與
違約金。
訴訟費用由被告連帶負擔。
本判決於原告以新臺幣肆拾萬元為被告預供擔保後，得假執行。
    事       實
甲、原告方面：
一、聲明：除假執行供擔保金額外，如主文所示。
二、陳述：被告丁○○於民國八十七年二月十一日，邀同被告戊○○為連帶保證人，
    向原告借款兩筆，分別為新臺幣（下同）三十八萬元及一百三十八萬元，借款利
    率各約定按原告銀行基本放款利率加年息百分之二點二五（即為年息百分之十點
    零四七）及百分之一點八七五（即為年息百分之九點六九）計算，另均約定自八
    十七年三月五日起，以一個月為一期，共分二百四十期，按期平均攤還本息。如
    未按期攤還本金或繳納利息時，除仍按上開利率計息外，逾期在六個月以內者，
    按上開利率之一成；逾期在六個月以上者，其超過六個月之部分按上開利率之二
    成加計違約金。詎被告丁○○之上開二筆借款，第一筆借款僅攤還至九十年九月
    五日止，尚欠本金三十五萬二千八百六十元及自逾期日起之利息、違約金。第二
    筆借款則僅攤還至九十年六月五日止，尚欠本金一百二十八萬七千四百六十一元
    及自逾期日起之利息、違約金。迭經催討無效，依借據約定事項第三、四條第一
    項之約定，被告丁○○對原告所負之一切債務已喪失期限利益，全部借款視為到
    期。嗣原告聲請鈞院以九十一年度執字第一七五二七號強制執行拍賣本件債權之
    抵押物，惟拍賣後受償金額尚不足清償如聲明所示金額之本金、利息及違約金，
    故被告丁○○應立即清償此尚欠之借款本息，另被告戊○○既為被告丁○○上開
    債務之連帶保證人，自應與其負連帶賠償責任，爰依消費借貸及連帶保證之法律
    關係，訴請判決如聲明所示。
四、證據：提出本院民事執行處強制執行金額計算書分配表一份、借據二份、基本放
    款利率表一紙（均為影本）、
乙、被告丁○○未於言詞辯論期日到場，亦未提出書狀作何聲明或陳述。
丙、被告戊○○方面：
一、聲明：駁回原告之訴。
二、陳述：原告應向被告丁○○請求返還借款。
丁、本院依職權調閱本院九十一年度執字第一七五二七號民事執行卷宗。
　　理　　由
壹、程序方面：本件被告丁○○經合法通知，無正當理由，未於言詞辯論期日到場，
    核無民事訴訟法第三百八十六條各款所列情形，爰依原告聲請，由其一造辯論而
    為判決。
貳、實體方面：
一、本件原告起主張，被告丁○○於八十七年二月十一日，邀同被告戊○○為連帶保
    證人，向原告借得三十八萬元及一百三十八萬元二筆貸款，利率分別約定為年息
    百分之十點零四七及年息百分之九點六九，詎被告丁○○第一筆借款僅攤還至九
    十年九月五日止，尚欠本金三十五萬二千八百六十元及自逾期日起之利息、違約
    金。第二筆借款則僅攤還至九十年六月五日止，尚欠本金一百二十八萬七千四百
    六十一元及自逾期日起之利息、違約金，迭經催討無效，依借據第三條、第四條
    第一項之約定，其對原告所負之一切債務已喪失期限利益，全部視為到期，原告
    遂聲請本院以九十一年度執字第一七五二七號強制執行拍賣抵押物，惟拍賣後受
    償金額尚不足清償，仍欠如附表所示之本金、利息及違約金，另被告戊○○既為
    被告丁○○上開債務之連帶保證人，自應與其負連帶賠償責任，爰依消費借貸之
    法律關係，訴請判決如聲明所示等語。被告戊○○則以：原告應向被告丁○○請
    求返還借款等語，資為抗辯。另被告丁○○則未於言詞辯論期日到場，亦未提出
    書狀作何聲明或陳述。
二、原告所主張之前開事實，業據提出與所述相符之本院民事執行處強制執行金額計
    算書分配表一份、借據二份、基本放款利率表一紙為證，並經本院依職權調閱本
    院九十一年度執字第一七五二七號民事執行卷宗查核無誤，被告戊○○雖抗辯稱
    原告應向被告丁○○請求，惟被告戊○○為被告謝國賢本件債務之連帶保證人，
    而保證債務之所謂連帶，係指保證人與主債務人負同一債務，對於債權人各負全
    部給付之責任者而言，此就民法第二百七十二條第一項規定連帶債務之文義參照
    觀之甚明。故連帶保證與普通保證不同，縱使無民法第七百四十六條所揭之情形
    ，亦不得主張同法第七百四十五條關於檢索抗辯之權利，最高法院四十五年台上
    字第一四二六號判例意旨足資參照；且按「借款人到期（含喪失期限利益之視為
    到期）不履行債務時，貴行（即原告）得逕向連帶保證人求償，無須對借款人先
    行提訴或將其財產、擔保物先予強制執行」，上述二份借據之約定事項第十一條
    第一項均有明文約定；被告戊○○既在此二份借據上簽名為連帶保證人，自亦應
    受上開約定條款之拘束，則原告即無庸先向借款人即被告丁○○先行求償甚明。
    況本件原告亦已先聲請拍賣本件債權之抵押物即原屬被告丁○○所有坐落桃園縣
    桃園市○○段埔子小段第二○四三之一二地號、所有權應有部分十萬分之五百四
    十三之土地及其上建號第一○六○八號之建物，然因所分配之金額不足本件借款
    之債權額，始再行提起本件訴訟，業經本院調閱上開執行事件卷宗查核無訛，是
    亦堪認原告已向被告丁○○先為求償而不能全部滿足債權，方為本件訴訟請求，
    則被告戊○○上開所辯，即更無所據。被告戊○○之抗辯既不足採，而被告丁○
    ○又已經合法通知，不於言詞辯論期日到場爭執，復未提出書狀作何聲明或陳述
    ，則本院依上開調查證據之結果，認原告之主張，已堪信為真實。
三、從而，原告依兩造所定消費借貸契約及連帶保證之法律關係，請求被告應連帶給
    付原告一百一十八萬六千六百七十九元及各如附表所示之利息及違約金，為有理
    由，應予准許。
四、原告陳明願供擔保請求宣告假執行，經核無不合，爰酌定相當擔保金額予以准許
    。
據上論結，本件原告之訴為有理由，依民事訴訟法第三百八十五條第一項前段、第八
十五條第二項、第三百九十條第二項，判決如主文。
中　　　華　　　民　　　國　　九十三　　年　　　十二　　月　　　十六　　日
                                臺灣桃園地方法院民事第二庭
                                    法      官  張震武
右為正本係照原本作成
如對本判決上訴，須於判決送達後廿日內向本院提出上訴狀
中　　　華　　　民　　　國　　九十三　　年　　　十二　　月　　　十六　　日
                                    法院書記官  惠  莊
附表：
┌──┬────┬────┬────┬─────┬──────────┐
│編號│借款金額│尚欠本金│利　　率│利息起算日│  違 約 金 之 計 算 │
├──┼────┼────┼────┼─────┼──────────┤
│ 一 │新台幣（│二十五萬│年息百分│民國九十二│自九十二年十二月十三│
│    │下同）三│五千二百│之十點零│年十二月十│日起至清償日止，按上│
│    │十八萬元│七十四元│四七    │三日      │開利率百分之二十計算│
├──┼────┼────┼────┼─────┼──────────┤
│ 二 │一百三十│九十三萬│年息百分│同右　    │同右                │
│    │八萬元  │一千四百│之九點六│      　  │                    │
│    │        │零五元  │九      │       　 │                    │
├──┴────┴────┴────┴─────┴──────────┤
│合計尚欠本金金額：一百一十八萬六千六百七十九元　                    │
└──────────────────────────────────┘
